臺灣臺南地方法院民事裁定
111年度小抗字第2號
抗  告  人  金禾千  
相  對  人  吳信模即吳青洋

上列當事人間請求侵權行為損害賠償事件，抗告人對於民國111
年2月21日本院臺南簡易庭111年度南小字第37號裁定，提起抗告
，本院裁定如下：
    主  文
原裁定廢棄。
    理  由
一、按因侵權行為涉訟者，得由行為地之法院管轄；而被告住所
    、不動產所在地、侵權行為地或其他據以定管轄法院之地，
    跨連或散在數法院管轄區域內者，各該法院俱有管轄權；同
    一訴訟數法院有管轄權者，原告得任向其中一法院起訴，民
    事訴訟法第15條第1項、第21條、第22條分別定有明文。又
    所謂侵權行為地，凡為一部實行行為或其一部行為結果發生
    之地皆屬之；管轄權之有無，應依原告主張之事實，按諸法
    律關於管轄之規定而認定，與其請求是否成立無涉(最高法
    院56年台抗字第369號、65年台抗字第162號判決參照)。
二、抗告意旨略以：相對人於臺灣臺南地方檢察署108年度偵字
    第17393號、109年度偵續字第42號、109年度偵字第766號妨
    害名譽案件中（下稱前開刑事偵查案件），均向檢察官明確
    陳稱：嘉義只是其戶籍所在地，其實際住所、居所係在臺南
    市○區○○路00巷00弄0號3樓之2、臺南市○區○○路0段0號等語
    ，顯見相對人之住所地、居所地均在臺南市東區。相對人自
    民國108年12月11日至108年12月15日，在其住所使用FACEBO
    OK網站，張貼侵害抗告人名譽權之不實言論，則其侵權行為
    之行為地，係在本院管轄範圍至明。又抗告人係於住所發現
    相對人侵害名譽權之不實言論，則抗告人住所即不失為一部
    實行行為及一部行為結果發生地，原法院亦應有管轄權。原
    裁定將本件訴訟移轉管轄至臺灣嘉義地方法院，尚嫌速斷，
    爰提起本件抗告，請求廢棄原裁定等語。
三、經查，抗告人於110年12月9日起訴主張，相對人於108年12
    月11日22時21分許及108年12月15日11時09分許，於FACEBOO
    K網站上，發表抹黑、造謠之貼文，破壞抗告人名譽，爰依
    民法第184條第1項、第195條第1項規定，請求相對人賠償精
    神慰撫金新臺幣100,000元等語，現由本院以111年度南小字
    第37號受理中。相對人雖於本件起訴前，已於109年4月17日
    將戶籍遷至嘉義市東區，有戶籍謄本1紙附卷可查(見南司小
    調卷第35頁)。然相對人於108年10月31日、109年4月15日、
    109年7月20日在前開刑事偵查案件庭訊時，均自承其係居住
    於臺南市東區長榮路等語，業據本院另案110年度小抗字第3
    號侵權行為損害賠償事件依職權調取前開刑事偵查案件卷宗
    核閱認定在案，有該事件裁定在卷可憑。是以，相對人既於
    前開刑事案件偵查中自承其在108、109年間係居住於臺南市
    東區長榮路等語，則其居住所在地之臺南市東區自堪認係侵
    權行為地。至抗告人於起訴狀所載之相對人位於臺南市○區○
    ○路00巷00弄0號3樓之2、臺南市○區○○路0段0號之住居所，
    雖於調解程序中經郵政機關以查無此人為由退回，然此係日
    後如何送達始為合法之事項，核與認定是否為本件侵權行為
    地無涉。依前開說明，本院亦有管轄權。從而，原裁定將本
    件移送臺灣嘉義地方法院，尚有未恰。抗告意旨指摘原裁定
    不當，聲明廢棄，為有理由，應由本院予以廢棄，發回原審
    更為適法之處理。
四、據上論結，本件抗告為有理由，爰裁定如主文。
中　　華　　民　　國　　111 　年　　4 　　月　　29　　日
                民事第四庭    審判長法　官　張家瑛
　　　　　　　　
                                    法　官　葉淑儀
　　　　　　　　　　　　　　　　　　
                                    法　官　李姝蒓
以上正本係照原本作成。
本裁定不得抗告。
中　　華　　民　　國　　111 　年　　5 　　月　　2 　　日
                                    書記官　張鈞雅